【裁判字號】    98,小上,54
【裁判日期】    981130
【裁判案由】    侵權行為損害賠償
【裁判全文】
臺灣桃園地方法院民事裁定              98年度小上字第54號
上  訴  人  甲○○
被  上訴人  乙○○
上列當事人間請求侵權行為損害賠償事件，上訴人對於民國98年
7月8日本院中壢簡易庭98年度壢小字第711 號第一審小額民事判
決提起上訴，本院裁定如下：
    主  文
上訴駁回。
第二審訴訟費用新台幣壹仟伍佰元由上訴人負擔。
    理  由
一、按對於小額程序之第一審裁判之上訴或抗告，非以其違背法
    令為理由，不得為之，民事訴訟法第436條之24第2項定有明
    文。而所謂違背法令，依同法第436條之32第2項規定準用同
    法第468 條，係指判決不適用法規或適用不當者。另小額程
    序之上訴狀內應記載上訴理由，表明下列二事項：(一)原判
    決所違背之法令及其具體內容。(二)依訴訟資料可認為原判
    決有違背法令之具體事實。即上訴人於其上訴狀或理由書內
    應有具體之指摘，並揭示該法規之條項或內容，若係成文法
    以外之法則，應揭示該法則之旨趣，倘為司法院之解釋或最
    高法院之判例，則應揭示該判解之字號或其內容，上訴狀或
    理由書如未依此項方法表明者，即難認為已對原判決違背法
    令有具體之指摘，故如僅就自己主張重加陳述或就原審取捨
    證據任加指摘，並未具體指出原判決違背何等法規，其上訴
    即難認為合法，最高法院所著71年度台上字第314 號判例意
    旨可資參照。而如上訴人未於提起上訴後20日內補正合法之
    上訴理由書，依民事訴訟法第436條之32第2項準用同法第44
    4條第1項前段及第471條第1項之規定，第二審法院毋庸命其
    補正，應以裁定駁回之。
二、查本件係對小額訴訟之第一審判決提起上訴，依首揭說明，
    上訴人自應於上訴狀內表明原判決所違背之法令及其具體內
    容，以及依訴訟資料可認為原判決有違背法令之具體事實。
    惟上訴人所提上訴狀僅指陳：依內政部警政署航空警察局所
    繪製之道路交通事故現場圖及現場照片所示，兩造撞車煞停
    後，被上訴人所駕駛車牌號碼9296-GD 號自用小客車斜停在
    8 公尺外，顯見本件車禍係因被上訴人駕車有蛇行及違規超
    車所致。又上訴人於原審法院98年6 月24日調解期日因高速
    公路塞車無法準時到庭，原審法院逕採被上訴人單方說詞而
    為判決，致使判決結果與事實有所出入，有違公平正義等情
    。並未具體指出原審判決有如何違背法令情事，更未指明原
    審判決所違反之法令條項或其內容以及依訴訟資料有何判決
    違背法令之具體事實，上訴人僅就其主張重加陳述或就原審
    法院取捨證據任加指摘，參諸前開說明，自不得謂已合法表
    明上訴理由。且上訴人雖未於最後言詞辯論期日到庭，原審
    法院據其以前提出起訴狀及前期日到庭所為之陳述，作其裁
    判之基礎為已足，要不因上訴人遲未到庭而受影響。復依民
    事訴訟法第436 條之32第2 項準用同法第471 條第1 項之規
    定，上訴人未於提起上訴後20日內補正合法之上訴理由書者
    ，毋庸命其補正，應以裁定駁回之。是本院即毋庸就此再命
    為補正，其上訴自應予駁回。
三、末按於小額訴訟之上訴程序，法院為訴訟費用之裁判時，應
    確定其費用額，又訴訟費用，由敗訴之當事人負擔，民事訴
    訟法第436 條之19第1 項、第436 條之32第1 項、第78條規
    定甚明。本件上訴既不合法，第二審訴訟費用新台幣（下同
    ）1,500 元自應由上訴人負擔。爰依上揭法律規定，確定本
    件上訴人應負擔之訴訟費用額為1,500 元。
四、據上論結，本件上訴為不合法，依民事訴訟法第436 條之32
    第1項、第2項、第444條第1項、第436條之19第1項、第95條
    、第78條，裁定如主文。
中    華    民    國    98    年    11   月    30     日
                民事第一庭  審判長法  官  郭琇玲
                                  法  官  陳振嘉
                                  法  官  吳爭奇
以上正本證明與原本無誤。
不得抗告。
中    華    民    國    98    年    12    月    1     日
                                  書記官  黃瓊儀


司法院資訊處製作；財團法人民間司法改革基金會備份。
